【裁判字號】    95,訴,3894
【裁判日期】    951229
【裁判案由】    毒品危害防制條例
【裁判全文】
臺灣高雄地方法院刑事判決              95年度訴字第3894號
公  訴  人  臺灣高雄地方法院檢察署檢察官
被      告  甲○○
上列被告因毒品危害防制條例案件，經檢察官提起公訴（95年度
毒偵字第7858號），被告為有罪之陳述，本院合議庭裁定由受命
法官獨任行簡式審判程序，判決如下：
    主  文
甲○○施用第一級毒品，累犯，處有期徒刑玖月。扣案之第一級
毒品海洛因壹包（驗後淨重零點壹零伍公克）及另沾粘第一級毒
品海洛因無法析離之空包裝袋壹只，均沒收銷燬之。
    事    實
一、甲○○曾因竊盜案件，經本院以93年度簡字第4440號判處有
    期徒刑3 月確定，於民國94年12月22日執行完畢。再因施用
    毒品案件，經本院以93年度毒聲字第2478號裁定送觀察、勒
    戒後，認有繼續施用毒品之傾向，復經本院以94年度毒聲字
    第660 號裁定令入戒治處所施以強制戒治，於94年11月4日
    執行完畢釋放，並經臺灣高雄地方法院檢察署檢察官以94年
    度戒毒偵字第597 號為不起訴處分確定。詎仍未戒除毒癮，
    復基於施用第一級毒品之集合性犯意，於強制戒治執行完畢
    釋放後5 年內，自95年9 月8 日某時起，至同年月10日23、
    24時許止，在高雄縣仁武鄉竹後村竹門巷34號住處內，施用
    第一級毒品海洛因2 至3 次。嗣於95年9 月12日上午11時25
    分許，因陳家成（竊盜罪嫌部分由檢察官另案偵辦中）騎乘
    未懸掛車牌之重型機車後搭載甲○○，為警在高雄縣仁武鄉
    ○○村○○○街16號前攔檢盤查，甲○○當場自褲子口袋內
    取出第一級毒品海洛因1 包（驗前淨重0.138 公克，驗後淨
    重0.105 公克）交予員警查扣，經其同意回警所採尿送驗後
    ，結果呈上開毒品之陽性反應，始悉上情。
二、案經高雄縣政府警察局仁武分局移送臺灣高雄地方法院檢察
    署檢察官偵查起訴。
    理    由
一、本件被告所犯係死刑、無期徒刑、最輕本刑為3 年以上有期
    徒刑以外之罪，其於準備程序中就被訴事實為有罪之陳述，
    經法官告知簡式審判程序之旨，並聽取公訴人及被告之意見
    後，本院合議庭認無不得或不宜改依簡式審判程序進行之情
    事，依刑事訴訟法第273 條之1 第1 項、第284 條之1 規定
    ，裁定本件進行簡式審判程序，合先敘明。
二、被告於本院準備及審理程序，對檢察官起訴書所載證據清單
    所列之證據均表示無意見，且就其於警詢、檢察官偵訊時之
    陳述，表明同意作為本案之證據。上揭事實，已據被告於警
    詢、檢察官偵訊及本院審理中坦承不諱，並有上開證據清單
    所列之證據在卷可資為證。再被告為警查獲，經採尿液送驗
    後，亦呈嗎啡陽性反應，有台灣檢驗科技股份有限公司濫用
    藥物尿液檢驗報告1 紙附卷可佐。又扣案之白色粉末1 包（
    驗前淨重0.138 公克、驗後淨重0.105 公克），經送檢驗結
    果，確呈第一級毒品海洛因陽性反應，有高雄市立凱旋醫院
    濫用藥物成品檢驗鑑定書1 紙在卷足憑，足認被告上開自白
    確與事實相符，洵堪採為論罪科刑之依據。
三、按犯毒品危害防制條例第10條施用第1 、2 級毒品之罪者，
    檢察官應先將被告送勒戒處所觀察、勒戒，經觀察、勒戒後
    ，認無繼續施用毒品之傾向者，應即釋放，並為不起訴之處
    分。又觀察、勒戒執行完畢釋放後，5 年內再犯第10條施用
    毒品之罪，檢察官應依法追訴，毒品危害防制條例第20條、
    第23條規定甚明。本件被告前因施用毒品案件，經本院先後
    送經觀察、勒戒、強制戒治，並於94年11月4 日強制戒治執
    行完畢，並經檢察官以94年度戒毒偵字第597 號為不起訴處
    分確定，有台灣高等法院被告前案紀錄表1 件在卷可稽，被
    告於上開強制戒治後，5 年以內再為本件施用第一級毒品犯
    行，依前述規定應予論罪科刑。
四、按海洛因，為毒品危害防制條例第2 條第2 項第1 款，依其
    成癮性、濫用性及對社會危害性所分級管制之第一級毒品。
    核被告所為，係犯毒品危害防制條例第10條第1 項之施用第
    一級毒品罪。被告持有第一級毒品海洛因進而施用，其持有
    之低度行為應為施用之高度行為所吸收，不另論罪。被告於
    上開時間反覆實施複數之同種施用第一級毒品行為，該罪性
    質上屬多數行為之集合犯，法律上擬制為一罪，為實質上一
    罪，且被告所為犯意同一、手段相同，所為係同一構成要件
    之行為，足認其有接連、反覆實施同種之施用毒品犯行，應
    論以單一之施用第一級毒品罪。又被告前因竊盜案件，經本
    院以93年度簡字第4440號判處有期徒刑3 月確定，於94年12
    月22日執行完畢，有台灣高等法院被告前案紀錄表可參，其
    於有期徒刑執行完畢後，5 年以內再故意犯本件有期徒刑以
    上之罪，為累犯，依刑法第47條第1 項規定，應予加重其刑
    。爰審酌被告前因施用毒品案件，經送觀察、勒戒、強制戒
    治，且受不起訴處分後，仍不愛惜機會戒除毒癮，再為本件
    犯行，顯見被告不知悔改施毒之惡習，惟念及被告犯後坦承
    犯行，而施用毒品係戕害自身身體健康，並未危及他人，犯
    後態度尚可等一切情狀，量處如主文所示之刑，以資懲儆。
    扣案之白色粉末1 包（驗前淨重0.138 公克、驗後淨重
    0.105 公克）及另沾粘有上開毒品無法完全析離之空包裝袋
    1 只，依毒品危害防制條例第18條第1 項前段，併應諭知沒
    收銷燬之。至因鑑定所耗費之上開毒品，既因滅失，爰不另
    為沒收銷燬之宣告，附此敘明。
五、據上論斷，應依刑事訴訟法第273 條之1 第1 項、第284 條
    之1 、第299 條第1 項前段，毒品危害防制條例第10條第1
    項、第18條第1 項前段，刑法第11條、第47條第1 項，判決
    如主文。
本案經檢察官乙○○到庭執行職務。
中    華    民    國    95    年    12    月    29    日
                  刑事第二庭    法  官  李昆南
以上正本，係照原本作成，證明與原本無異。
如不服本判決，應於送達後10日內，向本院提出上訴狀。
中    華    民    國    95    年    12    月    29    日
                                書記官  黃美玲
附錄本判決論罪法條：
毒品危害防制條例第10條第1項
施用第一級毒品者，處 6 月以上 5 年以下有期徒刑。


司法院資訊處製作；財團法人民間司法改革基金會備份。
